# 求助陈版主，支付在建工程核算的工资现金流

提问人：liuweisheng 时间：2021-10-10 08:05:06
支付在在建工程核算的工资现金流，是放在支付给职工以及为职工支付的现金、还是购建固定资产、无形资产和其他长期资产支付的现金。
谢谢版主解惑

回答人：chenyiwei
职工薪酬计入在建工程成本的，支付这部分职工薪酬时，应列入“购建固定资产、无形资产和其他长期资产支付的现金”。